【裁判字號】    95,訴,1673
【裁判日期】    951031
【裁判案由】    毒品危害防制條例
【裁判全文】
臺灣彰化地方法院刑事判決              95年度訴字第1673號
公  訴  人  臺灣彰化地方法院檢察署檢察官
被      告  甲○○
上列被告因違反毒品危害防制條例案件，經檢察官提起公訴（95
年度毒偵字第3104號），被告於準備程序為有罪之陳述，經本院
合議庭裁定本件由受命法官獨任進行簡式審判程序，判決如下：
    主  文
甲○○施用第一級毒品海洛因，累犯，處有期徒刑捌月。
    事  實
一、甲○○前因施用第一級毒品案件，經臺灣彰化地方法院檢察
    署檢察官聲請強制戒治並提起公訴，嗣經本院於民國91年11
    月22日，以91年度訴字第1106號判處有期徒刑7月確定，強
    制戒治部分則於92年10月9日執行完畢釋放。復因竊盜案件
    ，經本院以93年度員簡字第543號判決判處拘役45日，又因
    施用毒品案件，於94年3月9日經本院以93年度訴字第1483號
    判處有期徒刑10月，兩案接續執行，於94年12月5日縮短刑
    期執行完畢。詎仍不知戒除毒癮，復於前次強制戒治執行完
    畢釋放後5年內，基於施用第一級毒品海洛因之犯意，於95
    年6月16日，在其位在彰化縣埔心鄉○○村鎮○街239巷12號
    之住處，施用第一級毒品海洛因1次。嗣於95年6月16日下午
    4時許，因其為列管毒品人口，自行至彰化縣警察局溪湖分
    局偵查隊接受員警採尿，尿液經送驗後，呈毒品嗎啡陽性反
    應。
二、案經彰化縣警察局溪湖分局報告臺灣彰化地方法院檢察署檢
    察官偵查起訴。
    理  由
一、據以論罪之證據名稱：
    （一）詮昕科技股份有限公司濫用藥物尿液檢驗報告單。
    （二）彰化縣警察局溪湖分局委託檢驗尿液代號與真實姓名
          對照認證單。
    （三）被告甲○○在警詢、偵訊時及本院審理時之自白。
二、論罪與量刑：
（一）被告甲○○前因施用毒品案件，經送勒戒處所施以強制戒
      治，於92年10月9日執行完畢釋放，係於強制戒治執行完
      畢釋放後5年內再犯本件施用毒品罪。核被告所為，係犯
      毒品危害防制條例第10條第1項之施用第一級毒品罪。被
      告於施用前持有第一級毒品海洛因之低度行為，為施用之
      高度行為所吸收，不另論罪。按被告行為後，刑法於94年
      2月2日修正公布，95年7月1日施行。修正後刑法第2條第1
      項規定：「行為後法律有變更者，適用行為時之法律。但
      行為後之法律有利於行為人者，適用最有利於行為人之法
      律。」係規範行為後法律變更所生新舊法律比較適用之準
      據法，於新法施行後，應適用修正後刑法第2條第1項之規
      定，為「從舊從輕」之比較。而修正後刑法第47條關於累
      犯之規定修正為5年以內故意再犯有期徒刑以上之罪者，
      為累犯，惟本案事實無論適用新刑法第47條第1項、舊刑
      法第47條之規定，均構成累犯，而無何差異，新法既未較
      有利於被告，依從舊從輕原則，自應適用修正前刑法第47
      條之規定。被告有如事實欄所載之犯罪科刑及執行情形，
      有臺灣高等法院被告前案紀錄表在卷可按，其係於受有期
      徒刑之執行完畢後，5年以內再犯本件有期徒刑以上之罪
      ，為累犯，應依法加重其刑。爰審酌被告前已有多次毒品
      前科，素行非佳，而施用毒品係自戕身心，且曾因施用毒
      品而送強制戒治處分，又再度施用毒品，及其施用毒品之
      期間、次數，暨犯後坦承施用犯行等一切情狀，量處如主
      文所示之刑。
（二）公訴意旨所稱被告於95年5月間某日至同年7月30日10時許
      ，在其住處有多次施用第一級毒品海洛因之犯行，認被告
      所為係集合犯等語。惟「集合犯」之態樣，係依一般社會
      通念，特定犯罪行為具有反覆實施之特性，而立法者於制
      定刑罰法律之初，亦已認知該種行為類型之反覆性，有意
      藉由法條中客觀構成要件之行為要素，涵括上開具有反覆
      實施特性之數個犯罪行為，僅受一次刑法之評價；然施用
      毒品犯罪，或為零星偶一之施用，或尚未成癮，自難認立
      法者於制定刑罰法律之初，已認知該種行為類型之反覆性
      ，且有意藉由法條中客觀構成要件之行為要素，涵括上開
      具有反覆實施特性之數個犯罪行為。基此，多次施用毒品
      犯罪之行為，尚無論以「集合犯」之餘地。復按被告之自
      白，不得作為有罪判決之唯一證據，仍應調查其他必要之
      證據，以察其是否與事實相符，刑事訴訟法第156條第2項
      定有明文。查起訴書所指此部份之犯行，除被告之自白外
      ，既無尿液檢驗報告可供本院查核，亦無其他證據足以證
      明，尚難僅憑被告之自白遽認被告確有此部份之犯行。惟
      依公訴意旨認此部分與前開有罪部分有集合犯之實質上一
      罪關係，爰不另為無罪之諭知，併此敘明。
據上論斷，應依刑事訴訟法第273條之1第1項、第299條第1項前
段，毒品危害防制條例第10條第1項，刑法第11條前段、修正前
刑法第47條，判決如主文。
本案經檢察官洪英丰到庭執行職務。
中    華    民    國    95    年    10    月    31    日
                  刑事第一庭    法      官  林欣苑
以上正本證明與原本無異。
如不服本判決，應於判決送達後10日內，向本院提出上訴狀（ 須
附繕本 ）。
中    華    民    國    95    年    11    月    3     日
                                書  記  官  詹國立
毒品危害防制條例第10條
施用第一級毒品者，處 6 月以上 5 年以下有期徒刑。
施用第二級毒品者，處 3 年以下有期徒刑。


司法院資訊處製作；財團法人民間司法改革基金會備份。
